# 产权转让固定资产交易可以记营业收入成本吗？

提问人：aileechris 时间：2023-03-06 10:55:45
求教，企业将与主营业务收入相关的资产进行产权转让，转让后资产仍保持原状，只是所有权转移给了客户。企业相关主营收入不受影响，固定资产账面减少了。这种情况下产权转让相关的收入成本可以记营业收入成本吗？还是进资产处置收益？谢谢！

回答人：chenyiwei
要考虑的是该资产的控制权是否转移给客户？如果只是转移所有权，但使用权不受影响的，则应按租赁准则中售后租回的规定处理。如果控制权未转移给客户，则属于纯融资交易，不能确认收入成本或者资产处置损益。